【裁判字號】    97,易,868
【裁判日期】    971016
【裁判案由】    竊盜
【裁判全文】
臺灣屏東地方法院刑事判決               97年度易字第868號
公  訴  人  臺灣屏東地方法院檢察署檢察官
被      告  甲○○
                    現羈押於臺灣屏東看守所
上列被告因竊盜案件，經檢察官提起公訴（97年度偵字第5484號
），嗣因被告就被訴犯罪事實為有罪之陳述，並聽取當事人之意
見後，改行簡式審判程序並判決如下：
    主  文
甲○○犯竊盜罪，累犯，處有期徒刑捌月；又犯竊盜罪，累犯，
處有期徒刑陸月。應執行有期徒刑壹年。
    事  實  及  理  由
一、依刑事訴訟法第310 條之2 之規定，簡式審判程序有罪判決
    書之製作，準用同法第454 條規定。依刑事訴訟法第454 條
    第2 項規定，如認定犯罪事實及證據，與起訴書記載相同者
    ，得引用之。
二、本件犯罪事實及證據，除應更正或補充如下外，均引用檢察
    官起訴書之記載：
  (一)犯罪事實欄有關「嗣為警於同年8 月16日19時45分許，在屏
    東縣恆春鎮○○路462-1 號「百慕達海料理」旁停車場當場
    查獲，並扣得車號XUG-551 號機車及機車鑰匙。」，應更正
    為「嗣為警於同年8 月16日19時45分許，在屏東縣恆春鎮○
    ○路462-1 號「百慕達海料理」旁停車場當場查獲，並扣得
    車牌號碼為XUG-551 號機車及機車鑰匙，甲○○於查獲後，
    在有偵查犯罪職權之公務員或機關知悉其尚另犯竊盜車牌號
    碼PYL-690 號機車犯行前，主動向員警自首此部份之竊盜犯
    行，並接受裁判。」。
  (二)核被告所為均係犯刑法第320條第1項之竊盜罪。
  (三)累犯：被告因竊盜、毀損罪，經臺灣高等法院高雄分院以96
    年度上易字第390 號判決分別判處有期徒刑1 年3 月、8 月
    8 月，應執行有期徒刑2 年6 月；又因竊盜罪，經本院以96
    年度易字第231 號判是判處有期徒刑9 月，上開各罪經本院
    以96年聲減字第1715號裁定各減為7 月15日、4 月、4 月、
    4 月15日，並定執行刑有期徒刑1 年7 月，甫於97年7 月4
    日縮短刑期執行完畢，有卷存臺灣高等法院被告前案紀錄表
    1 紙可稽，其於有期徒刑執行完畢後，五年以內故意再犯有
    期徒刑以上之罪，為累犯，均應依法加重其刑。
  (四)自首：被告就竊盜車牌號碼PYL-690 號機車部分，於有偵查
    犯罪職權之公務員或機關知悉其尚有此部分犯行前，主動向
    員警江文彬、王儀昌自首此等部份之竊盜犯行，並接受裁判
    ，有警卷被告詢問筆錄可憑，爰依刑法第62條前段之規定減
    輕其刑，並依法先加後減之。
  (五)數罪併罰：被告所犯二罪間，犯意各別，應予分論併罰。
  (六)本院審酌被告為55年3 月3 日生，正值壯年，其為國中畢業
    （見警卷調查筆錄受詢問人資料欄），智識程度非高，有多
    次竊盜前科（見卷存臺灣高等法院被告前案紀錄表），素行
    非佳，其不思以己力獲得財物，竟圖不勞而獲，而以竊盜方
    式為之，毫不尊重他人財產權，自應受相當之刑事非難，惟
    念其犯後坦承犯行態度良好，所竊得之物，均已返還被害人
    等一切情狀，分別量處如主文所示之刑，並定應執行刑，以
    示懲戒。又公訴人認被告前因竊盜案件經強制，且有多次竊
    盜，經執行完畢甫出獄復為本件犯行，且本身並無正當工作
    ，足見被告有犯罪之習慣，請求諭知被告於刑之執行前令入
    勞動場所強制工作乙節，惟按保安處分係針對受處分人將來
    之危險性所為之處置，以達教化、治療之目的，為刑罰之補
    充制度，況我國現行刑法採行刑罰與保安處分雙軌制，係在
    維持行為責任之刑罰原則下，為協助行為人再社會化之功能
    ，以及改善行為人潛在之危險性格，期能達成根治犯罪原因
    、預防犯罪之特別目的，是保安處分中之強制工作，旨在對
    嚴重職業性犯罪及欠缺正確工作觀念或無正常工作因而犯罪
    者，強制其從事勞動，學習一技之長及正確之謀生觀念，使
    其日後重返社會，能適應社會生活。次按竊盜犯贓物犯保安
    處分條例第3 條第1 項規定：「18歲以上之竊盜犯、贓物犯
    ，有左列情形之一者，「得」於刑之執行前，令入勞動場所
    強制工作：一、有犯罪習慣者。二、以犯竊盜罪或贓物罪為
    常業者」，授權法院「得」依具體情狀決定是否令有竊盜、
    贓物犯罪習慣及以犯竊盜罪、贓物罪為常業之被告入勞動場
    所強制工作，而非「必」宣告之，即係本於保安處分應受比
    例原則之規範，使保安處分之宣告，與行為人所為行為之嚴
    重性、行為人所表現之危險性及對於行為人未來行為之期待
    性相當之意旨而制定，而由法院視行為人之危險性格，決定
    應否令入勞動處所強制工作，以達預防之目的（最高法院91
    年度臺上字第4625號判決意旨可資參照）。查本案被告固犯
    有2 次之竊盜犯行，惟其犯罪後坦承犯行不諱，並自首竊盜
    車牌號碼碼為PYL-690 號機車犯行，足見其尚有悔悟之心，
    是依比例原則，綜核其所表現之危險性及對其未來之期待性
    等情以觀，足認宣告如主文所示之刑及所定執行之刑，與被
    告犯行之處罰已屬相當，並足收儆懲之效，本院認尚無另宣
    告於刑前強制工作以預防矯治其社會危險性之必要，附此敘
    明。
三、據上論斷，應依刑事訴訟法第299 條第1 項前段、第284 條
    之1 、第273 條之1 、第310 條之2 、第454 條第2 項，刑
    法第320 條第1 項、第47條第1 項、第51條第5 款，刑法施
    行法第1 條之1， 判決如主文。
中    華    民    國    97    年    10    月    16    日
                  刑事第一庭    法  官  曾吉雄
以上正本證明與原本無異。
如不服本判決應於收受本判決送達後十日內向本院提出上訴書狀，
其未敘述上訴理由者，並得於提起上訴後十日內向本院補提理由
書狀（均須按他造當事人之人數附繕本）「切勿逕送上級法院」
中    華    民    國    97    年    10    月    16    日
                                書記官  卓春成
本件論罪科刑法條：
刑法第320條第1項：
意 圖為自己或第三人不法之所有，而竊取他人之動產者，為竊
 盜罪，處5 年以下有期徒刑、拘役或5 百元以下罰金。


司法院資訊處製作；財團法人民間司法改革基金會備份。
